# 暂估存货的时候暂估进项税吗？

提问人：木叶白牙 时间：2013-11-19 23:21:15
陈版您好： 对于存货，期末货到单未到要进行暂估存货，以避免资产不实，暂估存货的时候暂估进项税吗？为什
么？@chenyiwei

回答人：chenyiwei
进项税额不纳入暂估范围。因为在“货到票未到”的情况下，并未获得增值税抵扣凭证，该项增值税的抵扣并非一项可行使的现时权利。

提问人：hcl1986 时间：2013-11-19 23:49:13
陈版，那应付对方的货款（包含进项税额）已构成一项现实义务，不确认进项税额对应的应付怎么理解呢？

回答人：chenyiwei
因为仅仅收到货物，因此暂估金额也就只包括不含税货款部分。应付货款中对应于进项税额的部分实际上是一项待执行合同，不会导致资产、负债的表内确认。

提问人：木叶白牙 时间：2013-11-20 22:10:54
陈版： 可是根据资产的定义，货到单未到对应的进项税是过去的交易或事项形成的，可以通过合同和实际到货数量计算货物价值，基本能够可靠计量，货到基本上票据不会太滞后，也很可能得到票据并抵减销项税来为企业带来经济利益，为什么不符合资产确认条件呢？为什么您之前提到是一项待执行合同？@chenyiwei

回答人：chenyiwei
增值税是价外税，故与税款对应的应付款和应收款（待抵扣税额）的确认与到货的暂估并不同步。进项税抵扣要在取得专用发票后才取得抵扣权，同时大部分情况下只有见到销货方开出的专用发票后才会形成对税款部分的付款义务，所以在实际取得销货方开出的增值税专用发票前，既不具有抵扣进项税额的现时权利，也不具有相应款项的支付义务，因此相应的资产、负债均不符合确认条件，而是类似于待执行合同。

提问人：xdinah 时间：2014-09-22 14:54:24
再请教陈版，对于是否暂估进项税的问题，前两年财政部专员办对某一上市公司检查时，明确要求上市公司对于货到发票未到的这部分应暂估增值税，理由是 合同上规定包含增值税的价款的，货物收到后合同上的权利义务就已形成，合同的债务肯定是包含增值税的。应付账款应该是含税价格挂账，并责令其改正。 由此该上市公司为了不虚增这部分的资产，只有将其在应交税费中-暂估挂账。
现在问题是：根据财会[2012]13号（营改增会计处理规定）要求将待抵扣的增值税进项转入其他流动或非流动资产列报。这部分暂估进项税由于金额较大，如果不重分类，会造成应交税费报表负数，如果重分类又由于没有取得发票，有虚增资产的嫌疑。如果处理更好呢，请指教！ 谢谢！

回答人：chenyiwei
如果不能冲回这部分暂估的进项税额，则仍建议确认为资产。

提问人：xdinah 时间：2014-09-23 08:46:29
企业的会计处理，类似暂估应付账款，月末计提，月初冲回。从这个角度说，是否仍可以放在应交税费借方？

回答人：chenyiwei
只要期末确实存在该暂估进项税余额（尽管我们可能认为不恰当），即应列报为资产。

提问人：燃叶 时间：2015-12-16 21:06:14
@chenyiwei 请教陈版，如果是母子公司间购销业务形成的暂估，销货方一般是暂估确认税金的，那这样就导致应收账款和应付账款不能完全抵消，这种情况怎么处理呢？购货方暂估进项税？还是保留往来科目的差异合并抵消时按照小金额抵消？

回答人：chenyiwei
合并报表层面，如果确定日后开票后即可获得抵扣的，则可以将差额确认为一项“其他流动资产——未到票进项税额”。